【裁判字號】    98,基小,2112
【裁判日期】    981218
【裁判案由】    給付租金
【裁判全文】
臺灣基隆地方法院基隆簡易庭小額民事判決
                                   98年度基小字第2112號
原      告  財政部國有財產局臺灣北區辦事處基隆分處
法定代理人  甲○○
訴訟代理人  乙○○
被      告  丙○○○
上列當事人間請求給付租金等事件，本院於民國98年12月8日言
詞辯論終結，判決如下：
    主    文
被告應給付原告新臺幣貳仟伍佰貳拾元，及其中新臺幣貳仟肆佰
參拾陸元自民國九十八年十一月十一日起至清償日止，按週年百
分之五計算之利息。
訴訟費用新臺幣壹仟元由被告負擔。
本判決得假執行。
    理由要領
一、原告起訴主張：被告於民國90年11月20日與原告訂立租賃契
    約，向原告承租基隆市○○區○○段1地號國有土地，每月
    租金為新臺幣（下同）203元，6個月為1期，應於每年6月、
    12月底前繳納租賃期間自91年1月1日起至1 00年12月31日止
    ，並依該租賃契約第5點約定，倘承租人逾期繳納租金未滿1
    個月者，按積欠數額加收百分之2、逾期1個月以上者，按月
    依積欠數額加收百分之5計算之違約金，違約金最高以積欠
    數額之1倍為限，嗣依財政部國有財產局96年11月1日台財產
    局管字第09640018591號函示，自97年1月起，承租人逾期繳
    納租金未滿1個月者，按積欠數額加收千分之5、逾期1個月
    以上未滿2個月者，依積欠數額加收千分之10、逾期2個月以
    上未滿3個月者，依積欠數額加收千分之15計算之違約金，
    依此類推，每逾一個月即加收千分之5之違約金，最高以積
    欠數額百分之30為上限。
    詎原告自97年7月起至98年6月止積欠租金計2,436元、已到
    期之違約金84，合計2,520元，為此本於租賃之法律關係提
    起本訴，請求被告給付如主文第1項所示之租金及已到期之
    違約金，暨就租金部分自支付命令送達翌日起至清償日止之
    法定遲延利息。
二、被告求為判決：駁回原告之訴。被告對於向原告承租上開國
    有土地，約定每月租金為203元，及積欠租金等情並不爭執
    ，惟其答辯意旨略以：被告所有房屋所占用之土地，分別係
    向基隆市政府、原告承租，之後被告發現基隆市政府出租之
    土地面積較向原告出租之土地面積為大，但原告收取之租金
    卻較基隆市政府為高，被告認為不合理，一氣之下，乃拒絕
    交付租金等語。
三、原告主張之上開事實，業據提出國有基地租賃契約書、國有
    土地租金繳款通知書、丙○○○欠繳租金及逾期違約金總表
    、財政部國有財產局96年11月1日台財產局管字第096400185
    91號函等件為證，被告對此並不爭執，自堪信原告之主張為
    真實。被告雖以原告收取之租金過高，原告應提出租金之合
    理計算方式，否則原告拒絕繼續繳付租金云云置辯，然被告
    既已與原告訂立上開國有土地租賃契約，且明確約定每月租
    金為203元，被告自應依約給付，尚難以原租金之約定不合
    理作為拒絕繼續繳付租金之正當事由，被告所辯尚無可採。
四、從而，原告依兩造間租賃之法律關係，請求被告給付如主文
    第1項所示之租金、利息及已到期之違約金，為有理由，應
    予准許。
五、本件係適用小額程序所為被告敗訴之判決，依民事訴訟法第
    436條之20 規定，應依職權宣告假執行，爰依職權宣告之。
六、依民事訴訟法第436條之23、第436 條第2項、第385條第1項
    前段、第78條、第436條之19第1項、第436條之20規定，判
    決如主文。
中    華    民    國    98    年    12    月    18    日
                  基隆簡易庭法  官  徐世禎
以上正本係照原本作成。
對於本件判決如有不服，應於收受送達後20日內向本院提出上訴
書狀，上訴於本院合議庭，並按他造當事人之人數附具繕本。
當事人之上訴，非以判決違背法令為理由不得為之，上訴狀應記
載上訴理由，表明下列各款事項：
(一)原判決所違背之法令及其具體內容。
(二)依訴訟資料可認為原判決有違背法令之具體事實。
中    華    民    國    98    年    12    月    18    日
                            書記官  周素秋


司法院資訊處製作；財團法人民間司法改革基金會備份。
